臺灣高雄地方法院刑事判決　　　　　　　 100年度易字第45號
公　訴　人　臺灣高雄地方法院檢察署檢察官
被　　　告　張祖強
上列被告因竊盜案件，經檢察官提起公訴（99年度偵字第37254
號），被告就被訴事實為有罪之陳述，經本院告知簡式審判程序
之旨，並聽取被告與公訴人之意見後，裁定行簡式審判程序，判
決如下：
    主  文
張祖強犯侵占離本人持有物罪，處罰金新臺幣壹萬元，如易服勞
役，以新臺幣壹仟元折算壹日；又犯竊盜罪，累犯，處有期徒刑
陸月；又犯竊盜罪，累犯，處有期徒刑壹年貳月；又犯竊盜罪，
累犯，處有期徒刑陸月。有期徒刑部分應執行有期徒刑貳年。
    事實及理由
一、本件犯罪事實、證據，除補充被告於本院審理時之自白為證
    據外，其餘均引用起訴書之記載（如附件）。
二、核被告如犯罪事實(一)所為，係犯刑法第337 條侵占離本人持
    有物罪，其如犯罪事實(二)、(三)、(四)所為，均係犯刑法第320
    條第1 項竊盜罪（共3 罪）。被告所犯上開4 罪，犯意各別
    ，行為互殊，應予分論併罰。被告前因犯竊盜罪，經本院以
    97年度易字第876 號判處有期徒刑4 月確定，於民國97年11
    月5 日執行完畢等情，有臺灣高等法院被告前案紀錄表在卷
    可稽，其於前開有期徒刑執行完畢後5 年內，故意再犯犯罪
    事實(二)、(三)、(四)等3 件有期徒刑以上之罪，均為累犯，俱應
    依法加重其刑。
三、爰審酌被告不思以正途取財，見他人之物品，竟予以侵占，
    復多次竊取他人財物，其行為實不足取，其於犯案時未曾考
    慮被害人及自己家人之處境，竊盜得手後，即將贓款用於飲
    酒作樂（偵卷第14頁），於本院審理中方以希望賠償被害人
    及其家人傷心為由請求法院給其機會，並考量被告犯後坦承
    犯行，暨被害人損失之情形等一切情狀，就犯罪事實(一)部分
    量處如主文所示之罰金刑，並諭知易服勞役之折算標準，就
    犯罪事實(二)、(四)部分各量處有期徒刑6 月，另就犯罪事實(三)
    部分量處有期徒刑1 年2 月，並就有期徒刑部分定如主文所
    示之應執行刑。
據上論斷，應依刑事訴訟法第299 條第1 項前段、第273 條之1
第1 項、第310 條之2 、第454 條第2 項，刑法第337 條、第32
0 條第1 項、第42條第3 項、第47條第1 項、第51條第5 款，刑
法施行法第1 條之1 第1 項、第2 項前段，判決如主文。
本案經檢察官吳昇峰到庭執行職務
中    華    民    國   100    年    1     月    28    日
                  刑事第一庭    法  官  蔡書瑜
以上正本證明與原本無異。
如不服本判決應於收受送達後10日內向本院提出上訴書狀，並應
敘述具體理由；如未敘述上訴理由者，應於上訴期間屆滿後20日
內向本院補提理由書（均須按他造當事人之人數附繕本）「切勿
逕送上級法院」。
中    華    民    國   100    年    1     月    28    日
                                書記官  林玉珊
附錄：論罪法條
中華民國刑法第337條
意圖為自己或第三人不法之所有，而侵占遺失物、漂流物或其他
離本人所持有之物者，處5 百元以下罰金。
中華民國刑法第320條第1項
意圖為自己或第三人不法之所有，而竊取他人之動產者，為竊盜
罪，處5 年以下有期徒刑、拘役或 5 百元以下罰金。
附件：
臺灣高雄地方法院檢察署檢察官起訴書
                                     99年度偵字第37254號
    被      告  張祖強  男  42歲（民國○○年○○月○○日生）
                        住高雄縣杉林鄉上平村大坑21號
                        居高雄市○○區○○路209號10樓之
                          7
                        （在押）
                        國民身分證統一編號：Ｚ000000000號
上列被告因竊盜案件，業經偵查終結，認應提起公訴，茲將犯罪
事實及證據並所犯法條分敘如下：
        犯罪事實
一、張祖強前因竊盜案件，經臺灣高雄地方法院以97年度易字第
    876號判處有期徒刑4月確定，於民國97年11月5日執行完畢
    。詎仍不知悔改，意圖為自己不法之所有，於(一)99年7月中
    旬某日，在高雄市○○區○○路新崛江附近，拾獲陳月春所
    有灰色側背包1只（內有車牌號碼YAI-273號機車鑰匙1把及
    1本書），竟將鑰匙1把取出侵占入己，其餘物品丟棄附近垃
    圾桶內。(二)99年7月26日上午8時許，在高雄市苓雅區○○○
    路83巷口，扳開張美蓮騎乘停放該處之車牌號碼YWD-017號
    機車置物箱，竊取張美蓮所有咖啡色手提包1只（內有倚天
    股票機1台、不詳品牌黑色手機1支【門號：0000000000】、
    現金新臺幣【下同】1萬100元、信用卡11張【國泰、聯邦、
    遠東、匯豐、玉山、中國信託等】、郵局存摺1本、漢神及
    SOGO禮券2,000元）。(三)99年9月10日12時30分許，騎乘失竊
    之車牌號碼XU9-988號機車（業經本署檢察官以99年度速偵
    字第469號聲請簡易判決處刑），在高雄市○○區○○路、
    重愛路口「廣成自助餐店」外，扳開周鈺芬騎乘停放該處之
    車牌號碼VYK-529號機車置物箱，竊取周鈺芬所有咖啡色肩
    背包1只（內有現金36萬9,663元、陳麗容所有玉山銀行存摺
    2本、永久旅行社所有玉山銀行存摺1本、南欣遊覽車公司所
    有之玉山銀行存摺1本、永久旅行社印章1枚、周鈺芬個人中
    國信託、玉山、花旗銀行信用卡3張、中國信託、富邦銀行
    提款卡2張、汽車駕照、健保卡各1張），得手後持往大中路
    高速公路橋下，檢視包包內容物，之後又到博愛路、孟子路
    口公園內，將現金取出放置身上外，其餘物品以隨身攜帶塑
    膠袋分裝好帶回住處，待垃圾車來時將之丟棄。(四)99年12月
    1日18時10分許，搭乘公車至高鐵左營站下車，再度前往高
    雄市○○區○○路、重愛路口「廣成自助餐店」外，扳開簡
    小萍騎乘停放該處之車牌號碼ZKK- 092號機車置物箱，竊取
    簡小萍所有橘色包包1只（內有粉紅色皮夾1只、身分證1枚
    、信用卡3張【永豐銀行、匯豐銀行、國泰世華銀行】、金
    融卡2張【華南銀行、國泰世華銀行】、NOKIA牌白色手機1
    支【門號：0000000000】、現金100元），得手後將簡小萍
    所有包包放進其攜帶之紅黑色相間背包內，前往自由四路搭
    乘公車，並在公車上檢視包包內容物，除將現金取出放置身
    上外，其餘物品於裕誠路下公車後，將之丟棄垃圾車。嗣為
    警據報調閱監視錄影紀錄，於99年12月14日17時許，持搜索
    票前往張祖強位於高雄市○○區○○路209號10樓之7居處搜
    索，當場扣得作案時穿著之灰色橫條上衣1件、米色長褲1件
    、運動鞋1雙、淺色外套1件、牛仔褲1件、紅黑色相間背包1
    個、口罩1個，及倚天C699股票機1個（序號00000000）、
    YAI-273號機車鑰匙1把、福華大飯店（誠摯心意券3張【編
    號097987、097988、097989】）。
二、案經周鈺芬、簡小萍訴由高雄市政府警察局左營分局移送偵
    辦。
        證據並所犯法條
一、證據清單暨待證事實
┌──┬─────────────┬──────────────┐
│編號│   證    據    方    法   │   待    證    事    實     │
├──┼─────────────┼──────────────┤
│ 一 │被告張祖強於警詢及偵查中之│被告坦承有上開犯罪事實欄所載│
│    │自白。                    │(一)(二)(三)(四)犯行之事實。        │
│    │                          │                            │
├──┼─────────────┼──────────────┤
│ 二 │證人即被害人陳月春於警詢中│證明被害人陳月春所有灰色側背│
│    │之證述。                  │包1只，於99年7月中旬某日，在│
│    │                          │高雄市○○區○○路新崛江附近│
│    │                          │某倉庫遭竊之事實。佐證被告有│
│    │                          │上開犯罪事實欄所載(一)犯行之事│
│    │                          │實。                        │
│    │                          │                            │
├──┼─────────────┼──────────────┤
│ 三 │證人即被害人張美蓮於警詢中│證明被害人張美蓮於犯罪事實欄│
│    │之證述。                  │所載(二)時地，遭竊犯罪事實欄所│
│    │                          │載(二)物品之事實。佐證被告有犯│
│    │                          │罪事實欄所載(二)犯行之事實。  │
│    │                          │                            │
├──┼─────────────┼──────────────┤
│ 四 │證人即被害人周鈺芬於警詢中│證明被害人周鈺芬於犯罪事實欄│
│    │之證述。                  │所載(三)時地，遭竊犯罪事實欄所│
│    │                          │載(三)物品之事實。佐證被告有犯│
│    │                          │罪事實欄所載(三)犯行之事實。  │
│    │                          │                            │
├──┼─────────────┼──────────────┤
│ 五 │證人即被害人簡小萍於警詢中│證明被害人簡小萍於犯罪事實欄│
│    │之證述。                  │所載(四)時地，遭竊犯罪事實欄所│
│    │                          │載(四)物品之事實。佐證被告有犯│
│    │                          │罪事實欄所載(四)犯行之事實。  │
│    │                          │                            │
├──┼─────────────┼──────────────┤
│ 六 │(一)搜索扣押筆錄、扣押物品目│(一)被告於上揭時地為警扣得YAI-│
│    │  錄表。                  │  273號機車鑰匙1把，佐證被告│
│    │(二)贓物認領保管單（倚天C699│  有犯罪事實欄所載(一)犯行之事│
│    │  無線電叫人收信器）。    │  實。                      │
│    │(三)贓物認領保管單（YAI-273 │(二)被告於上揭時地為警扣得張美│
│    │  機車鑰匙）。            │  蓮失竊之倚天股票機1台，佐 │
│    │(四)現場查獲照片12張。      │  證被告有犯罪事實欄所載(二)犯│
│    │(五)99年9月10日12時16分許， │  行之事實。                │
│    │  廣成自助餐店外監視錄影翻│(三)被告於上揭時地為警扣得灰色│
│    │  拍照片5張，及附近道路監 │  橫條上衣1件、米色長褲1件、│
│    │  視錄影翻拍照片4張。     │  運動鞋1雙，參酌99年9月10日│
│    │(六)99年12月1日18時10分許， │  12時16分許，廣成自助餐店外│
│    │  廣成自助餐店外監視錄影翻│  監視錄影翻拍照片5張，及附 │
│    │  拍照片5張。             │  近道路監視錄影翻拍照片4張 │
│    │                          │  。證明被告有於犯罪事實欄所│
│    │                          │  載(三)時間，前往「廣成自助餐│
│    │                          │  」之事實，及騎乘車牌號碼XU│
│    │                          │  9-988號機車懸掛咖啡色包包1│
│    │                          │  只之事實，佐證被告有上開犯│
│    │                          │  罪事實欄所載(三)犯行之事實。│
│    │                          │(四)被告於上揭時地為警扣得淺色│
│    │                          │  外套1件、紅黑色相關背包1個│
│    │                          │  、口罩1個，參酌99年12月1日│
│    │                          │  18時10分許，廣成自助餐店外│
│    │                          │  監視錄影翻拍照片5張。證明 │
│    │                          │  被告有於犯罪事實欄所載(四)時│
│    │                          │  間，前往「廣成自助餐」之事│
│    │                          │  實，佐證被告有上開犯罪事實│
│    │                          │  欄所載(四)犯行之事實。      │
│    │                          │                            │
└──┴─────────────┴──────────────┘
二、核被告張祖強所為犯罪事實欄所載(一)犯行，係犯刑法第337
    條之侵占遺失物罪嫌；被告所為犯罪事實欄所載(二)(三)(四)犯行
    ，均係犯刑法第320條第1項之普通竊盜罪嫌。被告所為犯罪
    事實欄(一)(二)(三)(四)所載犯行，犯意各別，請予分論併罰。又被
    告有上開犯罪事實欄所載犯罪科刑執行情形，有本署刑案資
    料查註紀錄表在卷可憑，其於有期徒刑執行完畢後5年內故
    意再犯本件最重本刑為有期徒刑以上之罪，為累犯，請依刑
    法第47條第1項之規定加重其刑。
三、另移送意旨認陳月春於警詢中證述其於99年7月中旬某日，
    在高雄市○○區○○路新崛江附近某倉庫，遭竊所有灰色側
    背包1只（內有現金2,000-3,000元、LG黑色、灰色手機各1
    支【門號0000000000、0000000000】、郵局提款卡1張、車
    牌號碼YAI-273號機車鑰匙1把），而被告於上揭時地為警扣
    得YAI-273號機車鑰匙1把，因認被告所涉犯罪事實(一)涉有竊
    盜罪嫌，惟被告堅決否認犯行，且卷內並無證據足證被告確
    涉有竊盜罪嫌，惟被告此部分犯行，與上開起訴侵占遺失物
    罪嫌，係同一社會事實，爰不另為不起訴之處分，併此敘明
    。
四、依刑事訴訟法第251條第1項提起公訴。
    此  致
臺灣高雄地方法院
中    華    民    國    99    年    12    月    21    日
                              檢  察  官  呂幸玲